【裁判字號】    88,易,3905
【裁判日期】    890725
【裁判案由】    贓物
【裁判全文】
臺灣板橋地方法院刑事判決                        八十八年度易字第三九五號
    公  訴  人  臺灣板橋地方法院檢察署檢察官
    被      告  丙○○
右列被告因贓物案件，經檢察官提起公訴 (八十八年度偵字第二○四○七號)，本院
判決如左：
    主  文
丙○○收受贓物，累犯，處有期徒刑肆月，如易科罰金，以佰元折算壹日。
    事  實
一、丙○○曾於民國八十七年一月二十三日，因違反藥事法案件，經臺灣士林地方法
    院判處有期徒刑四月確定，於八十八年七月十七日執行完畢。猶不知悔改，明知
    其於八十八年八月二十七日某時，在臺北縣三重市○○○路某家電動玩具店前向
    姓名年籍不詳綽號「阿文」之成年男子所借得之車牌號碼ＵＹＢ－○八五號輕型
    機車（該機車係林健新所有，於八十八年八月二十五日凌晨零時，在臺北縣三重
    市○○○路與自強路口遭不詳姓名年籍之人竊取）為來源不明之贓車，竟仍向其
    借騎而收受該贓車。嗣於八十八年八月三十日十五時許，騎經臺北縣新莊市○○
    路與化成路口為警查獲。
二、案經臺北縣警察局新莊分局報告臺灣板橋地方法院檢察署檢察官偵查起訴。
    理  由
一、訊據被告丙○○固坦認於右揭時地向綽號「阿文」之男子借得上開機車，但辯稱
    ：不知該機車係失竊贓物，伊於警訊時有說「阿文」之電話號碼，但不知何故被
    警察劃掉，而伊之電話簿遭警察查扣，故無法查出「阿文」之電話，「阿文」電
    話不是00000000云云。然查：
（一）右揭機車係被害人林健新所有，於八十八年八月二十五日凌晨零時，在臺北縣
      三重市○○○路與自強路口遭不詳姓名年籍之人竊取等情，業據被害人林健新
      於警訊時證述綦詳，並有臺北縣警察局贓物認領保管單及車輛竊盜、車牌失竊
      資料個別查詢報表－查詢車輛認可資料各一紙在卷可稽，洵見該機車係屬贓車
      無訛。
（二）另被告於警訊中所陳綽號「阿文」之電話號碼確係（○二）00000000
      號，嗣因臺北縣警察局新莊分局刑事組警員撥打該電話時未獲接通，始將該電
      話號碼劃掉，而警察並未扣押被告所有之電話簿等情，業經證人即查獲被告之
      警員丁○○於本院訊問時證述明確（詳本院八十九年四月二十日訊問筆錄），
      此外復有臺北縣警察局新莊分局八十九年一月九日新警三刑字第三○七三八號
      函在卷可稽。又上開號碼現租用人為甲○○；八十三年五月十二日至八十八年
      五月十四日租用人則係乙○○，有查詢電話用戶資料通知單及中華電信股份有
      限公司臺灣北區電信分公司三重營運處八十九年五月三十日八九－重服二八－
      九○五九號函各乙件在卷可按，而上開證人甲○○於本院訊問時證述：不認識
      被告，亦非上開車輛所有人，更未將該車輛借予被告使用，右揭電話係伊於八
      十九年三月始租用等語（詳本院八十九年五月二日、五月十一日訊問筆錄）；
      證人乙○○證稱：雖認識被告，但已八、九年未見面，上開電話係伊於八十八
      年端午節前租用，已使用四、五年，但無將右述機車借予被告等語（詳本院八
      十九年六月二十二日訊問筆錄）無訛，況被告於上開證人證述其等未將該機車
      借予被告使用後，既改稱：電話可能係警察抄錯，但電話號碼忘記了云云（詳
      上開八十九年六月二十二日訊問筆錄），並復未能陳明綽號「阿文」之真實姓
      名年籍、住居所及聯絡方法供法院查證，堪認上開號碼恐係被告為脫免刑責臨
      訟編篡之詞，不足採信。
（三）再被告迭於警訊及偵審中自承：認識「阿文」，但不知「阿文」真實姓名及住
      址，未向「阿文」索取行車執照，使用完後拿至電動玩具店還「阿文」即可云
      云，足認被告與綽號「阿文」之人顯非熟識，被告於借用該機車時，並未向綽
      號「阿文」之人索取行車執照等證明文件以憑查對，亦未約定還車之方法，實
      有違常情，倘該機車非來源不明之贓車，被告焉能自不熟識之人處輕易借取，
      且被告係一成年男子，理當對機車所有人或持有人對機車必持有來源證件如行
      車執照，始能證明其有正當來源，且行車執照必須隨身攜帶，以供查核之用等
      事，知之甚稔，乃其未積極取得機車行車執照及其他機車來源資料，即逕行收
      受騎乘，作為交通工具，此不免有悖常情，是被告於收受該機車時，應有該車
      屬來源不明贓物之認識甚明，其所辯不知贓車云云，不足採信。
（四）綜上所述，被告所辯顯係卸責之詞，委無足採。本件事證明確，被告犯行洵堪
      認定，應依法論科。
二、核被告所為，係犯刑法第三百四十九條第一項之收受贓物罪。又被告有如事實欄
    所示之犯罪科刑及執行完畢情形，有臺灣高等法院檢察署刑案紀錄簡覆表在卷可
    稽，五年內再犯本件有期徒刑以上之罪，為累犯，應依刑法第四十七條規定加重
    其刑。爰審酌被告素行不佳，有上開臺灣高等法院檢察署刑案紀錄簡覆表可按，
    犯後態度不佳猶飾詞辯解，惟收受贓車之目的係供自己使用，所圖尚屬單純併犯
    罪之動機、手段、犯罪所生損害等一切情狀，量處如主文所示之刑，並諭知易科
    罰金之折算標準。
據上論斷，應依刑事訴訟法第二百九十九條第一項前段，刑法第三百四十九條第一項
、第四十七條、第四十一條，罰金罰鍰提高標準條例第一條前段、第二條，判決如主
文。
本案經檢察官林建中到庭執行職務
中      華      民      國      八十九      年    七      月    二十五  日
                                      臺灣板橋地方法院刑事第四庭
                                          審判長法  官  許仕楓
                                                法  官  王敏慧
                                                法  官  游秀雯
右正本證明與原本無異。
如不服本判決，應於判決送達後十日內，向本院提出上訴狀。
                                                書記官  吳尚文
中      華      民      國      八十九      年    七      月    二十八  日
附錄本案論罪科刑法條全文：
刑法第三百四十九條
收受贓物者，處三年以下有期徒刑、拘役或五百元以下罰金。
搬運、寄藏、故買贓物或為牙保者，處五年以下有期徒刑、拘役或科或併科一千元以
下罰金。
因贓物變得之財物，以贓物論。


司法院資訊處製作；財團法人民間司法改革基金會備份。
